臺灣臺中地方法院刑事裁定
110年度聲字第4141號
聲  請  人  臺灣臺中地方檢察署檢察官
受  刑  人  林哲宇





上列聲請人因受刑人數罪併罰有二裁判以上，聲請定其應執行之
刑（聲請案號：110年度執聲字第2766號），本院裁定如下：
    主    文
林哲宇犯如附表所示各罪所處之刑，應執行有期徒刑玖月，如易
科罰金，以新臺幣壹仟元折算壹日。
    理    由
一、聲請意旨略以：受刑人林哲宇犯如附表所示之罪，先後判決
    確定如附表，爰依刑事訴訟法第477條第1項、刑法第53條及
    第51條第5款規定，併請依刑法第41條第1項、第8項，諭知
    易科罰金之折算標準等語。
二、按數罪併罰，有2裁判以上者，依刑法第51條之規定，定其
    應執行之刑；又數罪併罰，分別宣告其罪之刑，如宣告多數
    有期徒刑者，於各刑中之最長期以上，各刑合併之刑期以下
    ，定其刑期，但不得逾30年，刑法第53條、第51條第5款定
    有明文。次按犯最重本刑為5年以下有期徒刑以下之刑之罪
    ，而受6月以下有期徒刑或拘役之宣告者，得以新臺幣（下
    同）1仟元、2仟元或3仟元折算1日，易科罰金；第1項規定
    ，於數罪併罰之數罪均得易科罰金或易服社會勞動，其應執
    行之刑逾6月者，亦適用之，同法第41條第1項前段、第8項
    亦有明定。復按定應執行之刑，應由犯罪事實最後判決之法
    院檢察官聲請該法院依法裁定之，不能因犯罪之一部分所科
    之刑業經執行完畢，而認檢察官之聲請為不合法，予以駁回
    。至已執行部分，檢察官於指揮執行時應如何處理係另一問
    題，與定應執行刑之裁定無涉（最高法院88年度台抗字第32
    5號裁判意旨參照）。
三、查受刑人林哲宇前於民國（下同）110年2月7日因犯竊盜罪
    ，經本院以110年度豐簡字第296號判決判處有期徒刑3月，
    如易科罰金，以1仟元折算1日確定（如附表編號1）；復於1
    10年4月3日因犯竊盜罪，經本院以110年度豐簡字第430號判
    決判處有期徒刑3月，如易科罰金，以1仟元折算1日確定（
    如附表編號2）；又於110年2月7日因犯竊盜罪，經本院以11
    0年度簡字第927號判決判處有期徒刑5月，如易科罰金，以1
    仟元折算1日確定（如附表編號3）等情，有各該案件判決及
    臺灣高等法院被告前案紀錄表在卷可稽。茲檢察官聲請定其
    應執行之刑，經核與法律規定相符，應予准許。　
四、次按數罪併罰之定應執行之刑，係出於刑罰經濟與責罰相當
    之考量，並非予以犯罪行為人或受刑人不當之利益，為一種
    特別的量刑過程，相較於刑法第57條所定科刑時應審酌之事
    項係對一般犯罪行為之裁量，定應執行刑之宣告，乃對犯罪
    行為人本身及所犯各罪之總檢視，除應考量行為人所犯數罪
    反應出之人格特性，並應權衡審酌行為人之責任與整體刑法
    目的，包含各別刑罰規範之目的、輕重罪間體系之平衡、整
    體犯罪非難評價、各行為彼此間之偶發性、與被告前科之關
    聯性、各行為所侵害法益之專屬性或同一性、數罪對法益侵
    害之加重效應、罪數所反映之被告人格特性與犯罪傾向、社
    會對特定犯罪例如一再殺人或販毒行為處罰之期待等因素，
    在量刑權之法律拘束性原則下，依刑法第51條第5 款之規定
    ，採限制加重原則，以宣告各刑中之最長期為下限，各刑合
    併之刑期為上限，但最長不得逾30年，資為量刑自由裁量權
    之外部界限，並應受法秩序理念規範之比例原則、平等原則
    、責罰相當原則、重複評價禁止原則等自由裁量權之內部抽
    象價值要求界限之支配，使以輕重得宜，罰當其責，俾符合
    法律授與裁量權之目的，以區別數罪併罰與單純數罪之不同
    ，兼顧刑罰衡平原則（最高法院96年度台上字第7583號、10
    0 年度台上字第21號判決意旨參照）。再者，法院於酌定執
    行刑時，不得違反刑法第51條之規定，並應體察法律規範之
    目的，謹守法律內部性界限，以達刑罰經濟及恤刑之目的。
    法院依刑法第51條第5 款定執行刑者，宜注意刑罰邊際效應
    隨刑期而遞減及行為人所生痛苦程度隨刑期而遞增之情形，
    並考量行為人復歸社會之可能性，妥適定執行刑。執行刑之
    酌定，並宜綜合考量行為人之人格及各罪間之關係；審酌各
    罪間之關係時，宜綜合考量數罪侵害法益之異同、對侵害法
    益之加重效應及時間、空間之密接程度，各罪間之獨立程度
    較高者，法院宜酌定較高之執行刑，但仍宜注意維持輕重罪
    間刑罰體系之平衡。
五、本院審酌受刑人所犯如附表各編號所示之罪，均為竊盜罪，
    皆屬侵害財產法益之罪，惟各犯行之時間或地點互異，而犯
    意各別且行為不同，核屬分別獨立之犯罪，且各罪所侵害被
    害人均屬互殊，甚者附表編號1、3犯行，係於同日所為，且
    該2次犯行之犯罪時間與附表編號2竟相距不到2月，足認被
    告漠視國家法令，屢屢再犯，是以所定之執行刑自不宜從輕
    ，並斟酌本件對全體犯罪應予之整體非難評價程度，暨前述
    各罪定應執行刑之外部界限（各宣告刑中刑期最長之有期徒
    刑5月以上，各刑合併之刑期即有期徒刑11月以下）等一切
    情狀為整體評價，復參酌受刑人對本件定應執行刑表示無意
    見等情，有本院詢問受刑人對本件定應執行刑陳述意見表1
    紙在卷可憑，爰依法定其應執行之刑如主文所示。至如附表
    編號1所示之案件雖已執行完畢，有前揭被告前案紀錄表1份
    在卷可查，惟揆諸前揭裁判意旨，此乃檢察官於指揮執行時
    應予扣除已執行刑期之問題，與得否再裁定定其應執行之刑
    無涉，附此敘明。
六、爰依刑事訴訟法第477條第1項，刑法第53條、第51條第5款
    、第41條第1項前段、第8項，裁定如主文。　　
中　　華　　民　　國　　110 　年　　11　　月　　30　　日
                    刑事第八庭    法  官  高思大
以上正本證明與原本無異。
如不服本裁定，應於收受送達後5日內向本院提出抗告狀（應附
繕本）。
                                  書記官  黃聖心
中    華    民    國   110    年    11    月    30    日
附表：受刑人林哲宇定應執行刑案件一覽表
 編          號          1         2         3  罪          名  竊盜 竊盜 竊盜  宣    告    刑  有期徒刑3月，如易科罰金新臺幣1000元折算一日。 有期徒刑3月，如易科罰金新臺幣1000元折算一日。 有期徒刑5月，如易科罰金新臺幣1000元折算一日。  犯  罪  日  期  110年2月7日凌晨4時42分 110年4月3日 110年2月7日凌晨0時43分  偵查(自訴)機關  年  度  案  號  臺灣臺中地方檢察署110年度偵字第11967號 臺灣臺中地方檢察署110年度偵字第25476號 臺灣臺中地方檢察署110年度偵字第13271號 最  後 事實審 法    院 臺灣臺中地方法院 臺灣臺中地方法院 臺灣臺中地方法院  案    號 110年度豐簡字第296號 110年度豐簡字第430號 110年度簡字第927號  判決日期    110年5月24日    110年9月6日    110年9月23日 確  定 判  決 法    院 臺灣臺中地方法院 臺灣臺中地方法院 臺灣臺中地方法院  案    號 110年度豐簡字第296號 110年度豐簡字第430號 110年度簡字第927號  確定日期 110年6月23日 110年10月26日 110年10月26日 是否得易科罰金或易服社會勞動  得聲請易科罰金、得聲請社會勞動 得聲請易科罰金、得聲請社會勞動 得聲請易科罰金、得聲請社會勞動 備      註  臺中地檢署110年度執字第8685號（110年11月12日執行完畢） 臺中地檢署110年度執字第12766號 臺中地檢署110年度執字第12832號